臺灣高雄地方法院民事裁定　　　　　　110年度鳳小字第891號
原　　　告　郭碧蕊　


被　　　告　鄭恩智　

訴訟代理人　蘇素慧　
上列當事人間請求給付執行費事件，經臺灣橋頭地方法院橋頭簡
易庭裁定移送前來（110 年度橋小字第892號），本院於民國110
年11月1日言詞辯論終結，裁定如下：
    主      文
原告之訴駁回。
訴訟費用新臺幣壹仟元由原告負擔。
    事實及理由
一、按小額訴訟之訴狀送達後，原告不得將原訴變更或追加他訴
    。但擴張或減縮應受判決事項之聲明者，不在此限，民事訴
    訟法第436 條第2 項、第436 條之23、第255 條第1 項但書
    第3 款分別定有明文。本件原告起訴時原聲明：原告願供擔
    保請准宣告假執行（臺灣橋頭地方法院110 年度橋小字第89
    2 號第11頁），嗣於本院審理中，撤回假執行之聲請（本院
    卷第53頁），核與前開規定相符，應予准許。
二、原告主張：被告前向原告借款，並提供其所有坐落高雄市○
    ○區○○段○○段000 地號土地及同段21建號建物即門牌號
    碼高雄市○○區○○街00巷00弄00號房屋（以下合稱系爭不
    動產）設定新臺幣（下同）170 萬元之抵押權（下稱系爭抵
    押權）予原告，擔保範圍除借款債權外，尚包含⒈取得執行
    名義之費用、⒉因債務不履行而發生之損害賠償、⒊因辦理
    債務人與抵押權人約定之擔保債權種類及範圍所生之手續費
    、⒋強制執行之費用、⒌參與分配之費用。詎被告未依約還
    款，原告向本院聲請拍賣系爭不動產，經本院107 年度司拍
    字第205 號裁定（下稱系爭拍賣裁定）准許，原告於民國10
    7 年8 月10日持系爭拍賣裁定暨確定證明書向本院聲請強制
    執行被告之財產，請求給付170 萬元及自104 年2 月13日起
    至清償日止，按契約所載計算利息及執行費用，經以本院10
    7 年度司執字第71470 號執行事件（下稱系爭強制執行事件
    ）受理。嗣兩造於108 年1 月28日前夕口頭約定原告撤回系
    爭強制執行事件後，被告願給付原告已支出之執行費13,616
    元、建物複丈費及測量費5,600 元、代書代辦費12,000元，
    合計31,216元（計算式：13,616＋5,600 ＋12,000＝31,216
    ，下稱系爭費用），又系爭費用屬於系爭抵押權擔保範圍，
    並登記在系爭不動產謄本之其他擔保範圍約定，原告已依約
    撤回系爭強制執行事件，被告應給付系爭費用予原告等語。
    為此，爰依兩造口頭約定，及系爭抵押權設定契約書之約定
    即系爭不動產謄本之其他擔保範圍約定第1 項「取得執行名
    義之費用」、第4 項「強制執行之費用」，請求系爭費用提
    起本訴，並聲明：被告應給付原告31,216元。
三、被告則以：被告因債務問題將系爭不動產設定系爭抵押權予
    原告，原告於107 年間向本院聲請拍賣系爭不動產，因被告
    不耐原告不斷催討債務，被告同意移轉登記系爭不動產抵償
    兩造間之所有債務，並由原告借用訴外人劉○○之名義，與
    被告就系爭不動產於108 年1 月29日簽署不動產買賣契約書
    （下稱系爭不動產買賣契約書），並在系爭不動產買賣契約
    書以手寫方式註記：「本件賣方債務超過買賣價款於過戶完
    成，交屋後，債務全部抵銷無異議。鄭智恩、蘇素慧、蘇文
    彬等三人本票全部返還無異議」等語（下稱系爭抵銷約定）
    ，經本院109 年度簡上字第58號確定判決認定在案。再者，
    原告前向被告提起給付代墊款之訴，經本院109 年度鳳簡字
    第318 號判決駁回原告請求系爭費用確定（下稱前案確定判
    決），又前案確定判決理由認定：「被告辯稱兩造並未約定
    附表編號13-15 所示費用應由被告負擔，…。而系爭買賣契
    約書第1 條約定：『本件賣方債務超過買賣價款，於過戶完
    成、交屋後，債務全部抵銷無異議。鄭恩智、蘇素慧、蘇文
    彬等三人本票全部返還無異議』等語，是以『債務全部抵銷
    無異議』之約定，自包含上開費用。」乙節，是原告請求系
    爭費用既經兩造約定以系爭不動產抵償，原告復就同一事件
    重複起訴等語置辯。並聲明：原告之訴駁回。
四、本院得心證之理由：
（一）按除別有規定外，確定之終局判決就經裁判之訴訟標的，
      有既判力；原告之訴，其訴訟標的為確定判決之效力所及
      者，法院應以裁定駁回之，民事訴訟法第400 條第1 項、
      第249 條第1 項第7 款分別定有明文。依同法第436 條之
      23準用同法第436 條第2 項規定，前開第249 條第1 項第
      7 款規定於小額程序，亦準用之。所謂一事不再理之原則
      ，乃指同一事件已有確定之終局判決者而言。其所謂同一
      事件，係指同一當事人就同一法律關係而為同一之請求，
      或就同一訴訟標的求為相反之判決，或求為與前訴可以代
      用之判決而言。確定判決所生之既判力，除當事人就確定
      終局判決經裁判之訴訟標的法律關係，不得更行起訴或為
      相反之主張外，法院亦不得為與確定判決意旨相反之裁判
      。否則將使同一紛爭再燃，即無以維持法之安定，及保障
      當事人權利、維護私法秩序，無法達成裁判之強制性、終
      局性解決紛爭之目的（最高法院93年台上字第1432號判決
      意旨參照）。
（二）經查，本件原告前對被告提起請求給付代墊款之前案訴訟
      ，主張被告應給付系爭費用，經前案確定判決認定系爭費
      用屬於系爭抵押權所擔保之債務，雖為被告應負擔之債務
      ，惟系爭抵銷約定包含系爭費用，是原告請求被告給付系
      爭費用為無理由，駁回原告此部分之請求乙節，有前案確
      定判決在卷足憑（本院卷第43至49頁），並經本院依職權
      調取前案確定判決卷宗核閱無訛（外放前案確定判決卷宗
      ）。是以，前案確定判決訴訟與本訴之當事人相同，訴訟
      標的均為兩造口頭約定及系爭不動產謄本之其他擔保範圍
      約定，請求原因事實皆係被告應於原告撤回系爭強制執行
      事件後給付系爭費用，揆諸前開說明，足認前案訴訟與本
      訴之當事人、訴訟標的及請求原因事實均屬同一，應為同
      一事件，原告請求給付系爭費用部分既受前案確定判決敗
      訴確定，是兩造間就請求給付系爭費用之法律關係已有既
      判力，兩造即應受前案確定判決既判力之羈束。從而，原
      告就同一事件重複起訴，違反民事訴訟法第249 條第1 項
      第7 款之規定，且無從補正，原告之訴為不合法，應予駁
      回。
五、依民事訴訟法第436 條之23、第436 條第2 項、第249 條第
    1 項第7 款、第95條、第78條，裁定如主文。
中    華    民    國  110     年    11    月    29    日
                  鳳山簡易庭  法  官   藍雅筠
以上正本係照原本作成。
如對本裁定抗告須於裁定送達後10日內向本院提出抗告狀，並繳
納裁判費新台幣1,000元。
中    華    民    國   110    年    11    月    30    日
                              書記官   蔡毓琦
┌────────────┐
│訴訟費用計算式          │
├────────────┤
│裁判費（新臺幣）1,000元 │
├────────────┤
│合計            1,000元 │
└────────────┘